臺灣臺中地方法院刑事判決
111年度易字第1750號
公  訴  人  臺灣臺中地方檢察署檢察官
被      告  蔡惠芳


上列被告因竊盜案件，經檢察官提起公訴（111年度偵字第17176
號），本院判決如下：
    主    文
蔡惠芳竊盜，處罰金新臺幣壹仟元，如易服勞役，以新臺幣壹仟
元折算壹日。未扣案之光泉鮮乳1瓶、優酪乳1瓶及泡麵1碗均沒
收，於全部或一部不能沒收或不宜執行沒收時，追徵其價額。
    犯罪事實
一、蔡惠芳意圖為自己不法所有，基於竊盜之犯意，於民國110 
    年11月22日19時27分許，在潘慧欣所管領位在臺中市○○區○○
    ○路000號之中聯五金百貨，徒手竊取架上商品光泉鮮乳1瓶
    、優酪乳1瓶、泡麵1碗（價值共新臺幣【下同】214元），
    得手後，隨即離開現場。嗣該店店員盤點庫存時發現商品遭
    竊，經該店組長潘慧欣調閱店內監視器畫面，並報警處理，
    始查悉上情。
二、案經潘慧欣訴由臺中市政府警察局豐原分局移請臺灣臺中地
    方檢察署檢察官偵查起訴。
    理    由
壹、證據能力部分：
一、本案據以認定被告蔡惠芳犯罪之供述證據，有關被告以外之
    人於審判外之陳述部分，業經本院於審判期日時予以提示並
    告以要旨，而公訴人、被告均未爭執證據能力，且迄本院言
    詞辯論終結前均未聲明異議。本院審酌該等證據之作成、取
    得，尚無違法不當之情形，亦無顯不可信之情況，且均為證
    明本案犯罪事實存否所必要，認以之為證據應屬適當。依刑
    事訴訟法第159條之5規定，具有證據能力。
二、本案所引用之非供述證據部分，無證據顯示係實施刑事訴訟
    程序之公務員違背法定程序所取得。依同法第158 條之4 規
    定反面解釋，亦具有證據能力。
貳、認定犯罪事實所憑之證據及理由：
    訊據被告矢口否認有何竊盜犯行，辯稱：我沒有進入那間店
    ，我沒有偷東西等語。經查：
一、證人潘慧欣於警詢中證稱：我是中聯五金百貨店內的組長，
    員工於110年11月26日向我表示前幾天盤點發現短少商品，
    經調閱監視器查證後，發現110年11月22日晚上有1名女子拿
    走光泉鮮乳1瓶、優酪乳1瓶及泡麵1碗，且該女子拿取商品
    後，都會走到店內最後面將商品藏在衣物內，之後就直接離
    開店內；遭竊之光泉鮮乳1瓶、優酪乳1瓶、泡麵1碗之價格
    ，依序為85元、79元、50元，共214元等語（見偵卷第33-35
    頁），核與中聯五金百貨店門口及店內監視器畫面截圖所示
    ，110年11月22日19時26分許，1名女子（下稱甲女）進入店
    內後，於19時27分許，自店內冰箱徒手取出光泉鮮乳、優酪
    乳各1瓶，並分別以左右手拿著，於19時28分許，將上開鮮
    乳及優酪乳藏進衣服內，於19時30分許，又徒手拿取泡麵1
    碗後藏進衣服內，嗣於19時33分許，未經結帳即離開該店等
    節（見偵卷第39-45頁），相互吻合。足認證人潘慧欣所證
    甲女於110年11月22日19時27分許至30分許間，徒手竊取光
    店內之光泉鮮乳1瓶、優酪乳1瓶及泡麵1碗，價值共214元等
    節，確屬實在。
二、又依該店附近路口監視器畫面顯示，甲女離開中聯五金百貨
     後，徒步從陽明街右轉自強南街、往南陽路方向行走，並
    於跨越至對向車道後，沿著自強街往同安街方向行走，復於
    穿越自強街與同安街口後，往中陽路方向直行，最後從自強
    街右轉中陽路（見偵卷第45-51頁）。而依Google地圖及被
    告住處照片可知，甲女從自強街右轉中陽路之後，右手邊第
    1間房屋即被告住處（見偵卷第51、55頁）。佐以甲女與被
    告於110年12月2日警詢時，均係綁著低馬尾，且身著衣領有
    粉紅色線條之長袖外套（見偵卷第39、53頁），2人之樣貌
    及穿著特徵相符。被告亦於本院審理時自承上開監視器畫面
    中之甲女為其本人（見本院卷第32頁）。由上足認，本案行
    竊之甲女確為被告無訛。被告空言否認竊盜，無可採信。
三、綜上所述，本案事證明確，被告確有上開犯行，洵堪認定，
    應依法論科。
參、論罪科刑：
一、核被告所為，係犯刑法第320條第1項之竊盜罪。爰審酌被告
    不思由正途獲取財物，率爾為本案犯行，漠視他人財產法益
    ，實屬不該，惟念其所竊均為食品且價值非鉅，兼衡被告自
    陳為國中畢業，目前無業，須照顧身體不好之母親，靠存款
    及資源回收收入生活，經濟狀況不好（見本院卷第35頁）等
    一切情狀，量處如主文所示之刑，並諭知易服勞役之折算標
    準。
二、又被告所竊得之光泉鮮乳1瓶、優酪乳1瓶及泡麵1碗，乃其
    本案犯罪所得，且未扣案，均應依刑法第38條之1第1項前段
    、第3項規定宣告沒收，並於全部或一部不能沒收或不宜執
    行沒收時，追徵其價額。
據上論斷，應依刑事訴訟法第299條第1項前段，判決如主文。
本案經檢察官黃政揚提起公訴，檢察官黃芝瑋到庭執行職務。
中　　華　　民　　國　　111 　年　　10　　月　　6 　　日
                  刑事第十八庭  法  官  黃凡瑄
以上正本證明與原本無異。
如不服本判決應於收受送達後20日內向本院提出上訴書狀，並應
敘述具體理由；其未敘述上訴之理由者，應於上訴期間屆滿後20
日內向本院補提理由書（均須按他造當事人之人數附繕本）「切
勿逕送上級法院」。
告訴人或被害人如不服判決，應備理由具狀向檢察官請求上訴，
上訴期間之計算，以檢察官收受判決正本之日起算。
　                        　　　書記官  洪愷翎
中　　華　　民　　國　　111 　年　　10　　月　　7 　　日
附錄本案論罪科刑法條：
中華民國刑法第320條第1項
意圖為自己或第三人不法之所有，而竊取他人之動產者，為竊盜
罪，處5年以下有期徒刑、拘役或50萬元以下罰金。